【裁判字號】    89,訴,2423
【裁判日期】    891230
【裁判案由】    毒品危害防制條例
【裁判全文】
臺灣高雄地方法院刑事判決                        八十九年度訴字第二四二三號
    公  訴  人  臺灣高雄地方法院檢察署檢察官
    被      告  甲○○
右列被告因毒品危害防制條例案件，經檢察官提起公訴（八十九年度毒偵字第六０九
九號），本院判決如左：
    主  文
甲○○連續施用第一級毒品，累犯，處有期徒刑捌月，扣案之海洛因肆包（驗後合計
淨重貳點零柒公克）、注射針筒貳支均沒收銷燬之；又連續施用第二級毒品，累犯，
處有期徒刑陸月，扣案之安非他命壹包（驗後毛重壹點柒柒公克）、安非他命吸食器
壹組均沒收銷燬之。應執行有期徒刑壹年，扣案之海洛因肆包（驗後合計淨重貳點零
柒公克）、注射針筒貳支、安非他命壹包（驗後毛重壹點柒柒公克）、安非他命吸食
器壹組均沒收銷燬之。
    事  實
一、陳憲章前曾於民國八十二年間因竊盜、搶奪等案件，經本院分別判處有期徒刑八
    月、二年六月確定，嗣定執行刑為有期徒刑三年一月，於八十四年十一月二十九
    日假釋出獄，並於八十六年三月二十日假釋期滿視同刑之執行完畢。又因施用毒
    品案件，經臺灣高雄地方法院檢察署檢察官聲請本院以八十八年度毒聲字第二四
    ０二號裁定送勒戒處所觀察、勒戒後，認無繼續施用毒品之傾向，由臺灣高雄地
    方法院檢察署檢察官於八十八年四月九日以八十八年度偵字第七二五一號處分不
    起訴確定。竟仍不知悔改，復萌施用第一級毒品海洛因及第二級毒品安非他命之
    概括犯意，自八十九年三月下旬起至八十九年九月三日下午四時許止，先後在高
    雄縣鳳山市○○街廿五號五樓之二住處，每日以針筒注射之方式，多次施用第一
    級毒品海洛因，並每隔一日在上址，以將第二級毒品置於燈炮內燒烤而吸食所產
    生煙氣之方式，施用第二級毒品安非他命多次；旋於八十九年九月三日二十時二
    十分許，為警在上開處所查獲，並扣得海洛因四包（驗後合計淨重二、０七公克
    ）、安非他命一包（驗後毛重一、七七公克）、供施用海洛因之注射針筒二支及
    供施用安非他命之吸食器一組。嗣經本院以八十九年度毒聲字第七０二五號裁定
    送勒戒處所觀察、勒戒後，認有繼續施用毒品傾向，再經臺灣高雄地方法院檢察
    署檢察官聲請本院以八十九年度毒聲字第七六九０號裁定令入戒治處所施以強制
    戒治。
二、案經內政部警政署高雄港務警察所移送臺灣高雄地方法院檢察署檢察官偵查起訴
    。
    理  由
一、右揭事實，業經被告甲○○自白不諱，且被告查獲時所採之尿液，經檢出甲基安
    非他命及嗎啡陽性陽反應，此有高雄市政府衛生局煙毒尿液檢驗成績書一紙附卷
    可稽，復有施用海洛因之針筒二支、施用安非他命之吸食器一組扣案可憑，而扣
    案疑似海洛因粉末四包（驗後淨重０、一八公克）及安非他命一包（驗後毛重一
    、七七公克）經分別送法務部調查局及高雄醫學大學附設中和紀念醫院檢驗，確
    係海洛因及安非他命等情，亦有該局編號000000000號鑑定通知書及該
    院編號Ｂ八九一０九一號檢驗報告各一份在卷可按，應認被告自白施用第一級毒
    品海洛因及第二級毒品安非他命之犯行與事實相符。又被告前因施用毒品案件，
    經臺灣高雄地方法院檢察署檢察官聲請本院以八十八年度毒聲字第二四０二號裁
    定送觀察、勒戒後，認無繼續施用毒品之傾向，由臺灣高雄地方法院檢察署檢察
    官於八十八年四月九日以八十八年度偵字第七二五一號不起訴處分確定，有前開
    不起訴處分書、臺灣高等法院被告全國前案紀錄表與灣高雄地方法院檢察署刑案
    資料查註紀錄表各一份在卷足憑。其於前揭不起訴處分確定後五年內再犯毒品危
    害防制條例第十條第一項、第二項之罪，且經裁定送觀察勒戒，認有繼續施用毒
    品傾向，有本院八十九年度毒聲字第七０二五號裁定及台灣高雄看守所附設勒戒
    處所八十九年九月十四日高所坤戒勒字第四一三四號函送之證明書一份附卷可參
    ，並經本院於八十九年十月三日以八十九年度毒聲字第一七六九０號裁定令入戒
    治處所強制戒治一年，此亦有該裁定書一紙附卷可資佐證。本件事證已臻明確，
    被告犯行洵堪認定，應予依法論科。
二、核被告所為，係犯毒品危害防制條例第十條第一項之施用第一級毒品、及同條第
    二項之施用第二級毒品罪。被告分別持有第一級毒品海洛因、第二級毒品安非他
    命，嗣進而施用之，其持有之低度行為應為施用之高度行為所吸收，均不另論罪
    。被告先後多次施用第一級毒品海洛因及第二級毒品安非他命之行為，時間緊接
    ，犯罪構成要件相同，顯係出於概括之犯意為之，為連續犯，爰依刑法第五十六
    條之規定各以一罪論，並加重其刑。被告所犯施用第一級毒品、施用第二級毒品
    罪二罪之間，犯意各別，行為互殊，應予分論併罰。又被告前曾於民國八十二年
    間因竊盜、搶奪等案件，經本院分別判處有期徒刑八月、二年六月確定，嗣定執
    行刑為有期徒刑三年一月，於八十四年十一月二十九日假釋出獄，並於八十六年
    三月二十日假釋期滿視同刑之執行完畢之事實，有臺灣高等法院被告全國前案紀
    錄表在卷可按，其於刑之執行完畢後五年之內再犯有期徒刑以上之本罪，為累犯
    ，應依刑法第四十七條之規定加重其刑。爰審酌被告曾有竊盜、搶奪之前科，經
    執行完畢，竟不知悔改，再犯施用毒品罪，經檢察官依初次勒戒、觀察後無繼續
    施用傾向為不起訴處分確定後，猶繼續施用毒品，顯不知悔改警惕，且無戒除之
    決心，本不宜寬貸，惟念其乃自戕行為及犯後坦承犯行，態度尚佳等一切情狀，
    分別量處如主文所示之刑，並定其應執行之刑，以資懲儆。扣案之海洛因四包（
    驗後合計淨重二、０七公克）、注射針筒二支、安非他命壹包（驗後毛重一、七
    七公克）、安非他命吸食器一組，均依毒品危害防制條例第十八條第一項前段，
    沒收銷燬之。
據上論斷，應依刑事訴訟法第二百九十九條第一項前段，毒品危害防制條例第十條第
一項、第二項、第十八條第一項，刑法第十一條、第五十六條、第四十七條、第五十
一條第五款，判決如主文。
中      華      民      國    八十九    年      十二    月    三十      日
                                  臺灣高雄地方法院刑事第三庭
                                      法    官  柯彩燕
右正本證明與原本無異。
如不服本判決，應於判決送達後十日內，向本院提出上訴狀。
                                書記官    楊真芬
中    華    民    國      九十      年      一      月      二      日


司法院資訊處製作；財團法人民間司法改革基金會備份。
